Minutes et répertoires du notaire Louis COUPERY, 31 août 1781 - 11 avril 1804 (étude XIV)
Archives nationales
- Répertoire(s) de Louis COUPERY, 31 août 1781 - 18 septembre 1805; MC/RE/XIV/9 - MC/RE/XIV/11
  - Répertoire. 1781, 31 août - 1791, 31 janvier, 31 août 1781 - 31 janvier 1791; MC/RE/XIV/9
    - Dépôt de mortuaire de Louis de Verigny de la Chaussée, 4 juin 1785
      acte d'état civil; dépôt de pièces; Verigny de la Chaussée, Louis de
    - Contrat de mariage entre Dominique Demuelle de la Plaigne et Charlotte Eléonore Couprie, 11 juin 1785
      contrat de mariage; Demuelle de la Plaigne, Dominique; Couprie, Charlotte-Eleonore
    - IAD de Jacques Macé, 28 juin 1785
      inventaire après décès; Mace, Jacques
    - Notoriété après le décès de Barthélémy de Vougny de Boquestaut, 29 juin 1785
      notoriété; Vougny de Boquestant, Barthélémy de
    - Notoriété après le décès de Charles Hyacinthe de la Feuglaye sieur de Kervern, 1er juillet 1785
      notoriété; La Feuglaye, Charles-Hyacinthe de (sieur de Kervern)
    - Notoriété concernant l'absence des sieurs Millot, 5 juillet 1785
      notoriété; Millot (sieurs)
    - Notoriété après le décès de César Louis Etienne et des demoiselles Signol, 20 juillet 1785
      notoriété; Etienne, César-Louis; Signol (demoiselles)
    - Inventaire après décès de Michel Bertaux, 21 juillet 1785
      inventaire après décès; Bertaux, Michel
    - Contrat de mariage entre Charles Sébastien Dupuis ancien procureur au baillage de Chauny et Anne Louise Guenefey, 24 juillet 1785
      contrat de mariage; Dupuis, Charles-Sébastien; Guenefey, Anne-Louise
    - Notoriété après le décès de Jean Baptiste Le Paon, 30 juillet 1785
      notoriété; Le Paon, Jean-Baptiste
    - Contrat de mariage entre Essor; la demoiselle Leveau veuve Gallot, 21 août 1785
      contrat de mariage; Essor; Leveau (demoiselle); Gallot (veuve)
    - Contrat de mariage entre Jacques Louis François Marie Toussaint marquis de Kerouartz et Marie Josèphe Reine de Cleuz du Gage, 28 août 1785
      contrat de mariage; Kerouartz, Jacques-Louis-François-Marie-Toussaint (marquis de); Cleuz du Gage, Marie-Joseph-Reine
    - Dépôt de testament de Monsieur Brillon d'Apremont, 12 octobre 1785
      testament; dépôt de pièces; Brillon d'Apremont (monsieur)
    - Contrat de mariage entre Monsieur Jean Magnon et la demoiselle Nollevaux, 15 octobre 1785
      contrat de mariage; Magnon, Jean; Nollevaux (demoiselle)
    - Notoriété après le déçès de Marie Anne Galliard veuve de Charles Denis Baudouin, 3 novembre 1785
      notoriété; Galliard, Marie-Anne; Baudouin, Charles-Denis
    - Dépôt de mortuaire de Jean Sébastien Blondeau, 9 novembre 1785
      acte d'état civil; dépôt de pièces; Blondeau, Jean-Sébastien
    - Notoriété après le décès de Catherine Odry veuve Allois, 11 novembre 1785
      notoriété; Odry, Catherine; Allois (veuve)
    - Contrat de mariage Entre le sieur Lemoine et la demoiselle Scheffer, 25 novembre 1785
      contrat de mariage; Lemoine (sieur); Scheffer (demoiselle)
    - Notoriété en rectification du nom de Alexis Jeanne Lemoine, 25 novembre 1785
      notoriété; Lemoine, Alexis-Jeanne
    - Notoriété après le décès de Marie Anne de Cochevin femme de Jean Baptiste Brisson, 25 novembre 1785
      notoriété; Cochevin, Marie-Anne; Brisson, Jean-Baptiste
    - Notoriété et dépôt de pièces en rectification de nom de Jean François Gilbert concernant plusieurs etc, 26 novembre 1785
      notoriété; Gilbert, Jean-François
    - Notoriété après le décès de Françoise Huin femme d'Antoine Le Rivière, 27 novembre 1785
      notoriété; Huin, Françoise; Le Riviere, Antoine
    - Inventaire après décès de Marie Anne Bidault, de Maître Benoist Souchu de Rennefon ancien procureur au Châtelet de Paris, 30 novembre 1785
      inventaire après décès; Bidault, Marie-Anne; Souchu de Rennefon, Benoît; procureur de justice (Ancien Régime)
    - Notoriété en rectification des noms du sieur Trempu, 4 décembre 1785
      notoriété; Trempu (sieur)
    - Inventaire après décès de dame Marie Sophie Signol veuve de François Joachim Odelin, 5 décembre 1785
      inventaire après décès; Signol, Marie-Sophie; Odelin, François-Joachim
    - Contrat de mariage entre François Honoré Le Doux ancien épicier et dame Marie Anne Signol, 10 décembre 1785
      contrat de mariage; Le Doux, François-Honoré; Signol, Marie-Anne; commerçant
    - Notoriété en rectification des noms de Marguerite Marie Le Bouteux femme de Antoine Tatin, 19 décembre 1785
      notoriété; Le Bouteux, Marie; Tatin, Antoine
    - Contrat de mariage entre Etienne Chollet et Antoine Sophie Fournier, 26 décembre 1785
      contrat de mariage; Chollet, Etienne; Fournier, Antoine-Sophie
    - Notoriété après le décès de Michel Augé, 2 janvier 1786
      notoriété; Auge, Michel
    - Contrat de mariage entre le sieur Nicolas Frédéric Martin; la demoiselle Adélaïde Marie Hudry, 4 janvier 1786
      contrat de mariage; Martin, Nicolas-Frédéric; Hudry, Adélaïde-Marie
    - Notoriété après le décès du sieur Letellier et de la demoselle Letellier, 9 janvier 1786
      notoriété; Letellier (sieur); Letellier (demoiselle)
    - Contrat de mariage entre le sieur Damois et et le demoiselle Marie Françoise Abraham, 21 février 1786
      contrat de mariage; Damois (sieur); Abraham, Marie-Françoise
    - Testament de Jean Barthélémy Lamy, 14 mars 1786
      testament; Lamy, Jean-Barthélémy
    - Contrat de mariage entre le sieur François Coppy et la demoiselle Marguerite Michaud, 7 avril 1786
      contrat de mariage; Coppy, François; Michaud, Marguerite
    - Notoriété après le décès de Mademoiselle Adélaïde Françoise Laperière, 8 avril 1786
      notoriété; Laperiere, Adélaïde-François
    - Inventaire après décès de Jean Lois Pommery, 8 avril 1786
      inventaire après décès; Pommery, Jean-Louis
    - Testament de Jean Louis Pommery, 15 avril 1786
      testament; Pommery, Jean-Louis
    - Notoriété après le décès du sieur Gosset et sa femme, 17 avril 1786
      notoriété; Gosset (sieur)
    - Notoriété après le décès du sieur Gobert, 18 avril 1786
      notoriété; Gobert (sieur)
    - Inventaire après décès de Berbardine Marie Pauline Desprez du Bellois épouse de Pierre Quentin Rousseau, 19 avril 1786
      inventaire après décès; Desprez du Bellois, Bernardine-Marie-Pauline; Rousseau, Pierre-Quentin
    - Notoriété en rectification de noms de Monsieur de Vielmaisons, 21 avril 1786
      notoriété; Vielmaisons (monsieur de)
    - Contrat de mariage entre Monsieur Rousseau et Madame la comtesse de Boubers, 24 avril 1786
      contrat de mariage; Rousseau (monsieur); Boubers (madame la comtesse de)
    - Testament de Mademoiselle Letellier, 24 avril 1786
      testament; Letellier (mademoiselle)
    - Notoriété rectifiant les noms de Mademoiselle Perrin femme Jacquemin, 26 avril 1786
      notoriété; Perrin (mademoiselle); Jacquemin (femme)
    - Contrat de mariage entre le sieur Godin et la demoselle Perrin, 29 avril 1786
      contrat de mariage; Godin (sieur); Perrin (demoiselle)
    - Contrat de mariage entre Monsieur d'Avon de la Plane; Mademoiselle Mostes de Sancleire, 16 mai 1786
      contrat de mariage; Avon de la Plane (monsieur d'); Mostes de Sancleire (mademioselle)
    - Notoriété concernant diverses personnes et dépôt de pièces par Monsieur Darbet, 18 mai 1786
      notoriété; Darbet (monsieur)
    - Contrat de mariage entre le sieur Bailly; la demoiselle Douchet, 19 mai 1786
      contrat de mariage; Bailly (sieur); Douchet (demoiselle)
    - Contrat de mariage entre Monsieur Daigremont; Mademoiselle Dufour, 23 mai 1786
      contrat de mariage; Daigremont (monsieur); Dufour (mademoiselle)
    - Contrat de mariage entre le sieur Solau et le demoiselle Isseux, 6 juin 1786
      contrat de mariage; Solau (sieur); Isseux (demoiselle)
    - Inventaire après décès de Marie Louise Noel femme Gautier, 5 juillet 1786
      inventaire après décès; Noel, Marie; Gautier (femme)
    - Notoriété en rectification du nom de Mademoiselle Agathe Lamy et dépôt de son baptistaire, 2 août 1786
      notoriété; acte d'état civil; dépôt de pièces; Lamy, Agathe
    - Inventaire après décès du sieur Louis Bourey, 18 août 1786
      inventaire après décès; Bourey, Louis
    - Notoriété justifiant des héritiers de la veuve Beaulaigre, 21 août 1786
      notoriété; Beaulaigre (veuve)
    - Notoriété après le décès du sieur Signard, 31 août 1786
      notoriété; Signard (sieur)
    - Notoriété après le sieur Lomet et la veuve Vienot, 29 septembre 1786
      contrat de mariage; Lomet (sieur); Vienot (veuve)
    - Notoriété après le décès des sieurs Philippe Antoine et Jacques Grandin, 28 octobre 1786
      notoriété; Antoine, Philippe; Grandin, Jacques
    - Inventaire après décès de Madame Biers, 31 octobre 1786
      inventaire après décès; Biers (madame)
    - Notoriété après le décès du sieur Lapostolle, 4 novembre 1786
      notoriété; Lapostolle (sieur)
    - Notoriété en rectificatuion des noms de Madame veuve Gervais, 14 novembre 1786
      notoriété; Gervais (madame veuve)
    - Contrat de mariage entre le sieur Deligny et la demoiselle Milet Motet, 23 novembre 1786
      contrat de mariage; Deligny (sieur); Milet Motet (demoiselle)
    - Notoiété rectifiant les noms des sieurs Hulot et Martin, 9 décembre 1786
      notoriété; Hulot (sieur); Martin (sieur)
    - Inventaire après décès de Monsieur Delabeauve, 13 décembre 1786
      inventaire après décès; Delabeauve (monsieur)
    - Notoriété après le décès de Marie Catherine Lejeune veuve Mercier, 29 décembre 1786
      notoriété; Lejeune, Marie-Catherine; Mercier (veuve)
    - Notoriété après le décès de Charles Michel de Barbes, 9 janvier 1787
      notoriété; Barbes, Charles-Michel de
    - Dépôt de certificat de vie du sieur Henry d'Hélie de Saint André, 12 janvier 1787
      notoriété; dépôt de pièces; Helie de Saint Andre, Henry d'
    - Contrat de mariage entre Michel Rigaud et Jeanne Louise Challier, 18 janvier 1787
      contrat de mariage; Rigaud, Michel; Challier, Jeanne-Louise
    - Contrat de mariage entre Denis Lacroix et Marie Perignon, 5 février 1787
      contrat de mariage; Lacroix, Denis; Perignon, Marie
    - Notoriété après le décès de Magdeleine Martin épouse de Jean Baptiste Martin, 6 février 1787
      notoriété; Martin, Magdelaine; Martin, Jean-Baptiste
    - Dépôt du mortuaire de Pierre Vincent, 12 février 1787
      acte d'état civil; dépôt de pièces; Vincent, Pierre
    - Notoriété concernant le sieur Marchand, 14 février 1787
      notoriété; Marchand (sieur)
    - dépôt de mortuaire de Jean Lafitte, 1er avril 1787
      acte d'état civil; dépôt de pièces; Lafitte, Jean
    - Contrat de mariage entre Monsieur Daligé de Saint Cyran et dame Thérèse Catherine Gastebois veuve de Gauthier de Migny, 5 avril 1787
      contrat de mariage; Dalige de Saint Cyran (monsieur); Gastebois, Thérèse-Catherine; Gauhier de Migny (veuve de)
    - Sommation respecteuse Edmé François Daligé de Saint Cyran à Monsieur son père, 6 avril 1787
      Dalige de Saint Cyran, Edmé-François
    - Inventaire après décès de Monsieur le comte de la Ferronnays, 11 avril 1787
      inventaire après décès; La Ferronnays (monsieur le comte de )
    - Dépôt de Pierre Jacques François Louis Auguste Ferron de la Ferronnays, 13 avril 1787
      testament; dépôt de pièces; Ferron de la Ferronnays, Pierre-Jacques-François-Louis-Auguste
    - Contrat de mariage entre Pierre Alexandre Baudine et Marie Anne Chenard, 17 avril 1787
      contrat de mariage; Baudine, Pierre-Alexandre; Chenard, Marie-Anne
    - Dépôt de baptistaire de Gaspard Daniel François René Rousseau, 24 avril 1787
      acte d'état civil; dépôt de pièces; Rousseau, Gaspard-Daniel-François-René
    - Inventaire après décès de François Degravel, 5 mai 1787
      inventaire après décès; Degravel, François
    - Contrat de mariage entre Gabriel Marin et Jacqueline Avétaud Feuvel veuve de François Degravel, 5 mai 1787
      contrat de mariage; Marel, Gabriel; Avetaud Feuvel, Jacqueline; Degravel, François
    - Notoriété en rectification des noms de Angélique Arnoult, 19 mai 1787
      notoriété; Arnoult, Angélique
    - Contrat de mariage entre Jean Antone Rouget et Marie Françoise Dessalles, 21 mai 1787
      contrat de mariage; Rouget, Jean-Antoine; Dessalles, Marie-Françoise
    - Contrat de mariage entre Louis Deschamps Destournelles et Catherine Adélaïde de Chazal, 22 mai 1787
      contrat de mariage; Deschamps Destournelles, Louis; Chazal, Catherine-Adélaïde
    - Contrat de mariage entre Noël Fournier et Marie Anne Ursule Milon, 25 mai 1787
      contrat de mariage; Fournier, Noël; Milon, Anne-Ursule
    - Contrat de mariage entre Jean Barbe Thury et Marie Thérèse Sautreaux, 29 mai 1787
      contrat de mariage; Thury, Jean-Barbe; Sautreaux, Marie-Thérèse
    - Dépôt mortuaire de Eustache Charles Le Bosseur de la Bauve, 4 juin 1787
      acte d'état civil; dépôt de pièces; Le Bosseur de la Bauve, Charles-Eustache
    - Contrat de mariage entre Pierre Louis Desportes et marie Claire Delafontaine, 18 juin 1787
      contrat de mariage; Desportes, Pierre-Louis; Delafontaine, Marie-Claude
    - Contrat de mariage entre Jean René Dujardin et Marie Thérèse Gartié, 27 juin 1787
      contrat de mariage; Dujardin, Jean-René; Cartie, Marie-Thérèse
    - Contrat de mariage entre Michel Nicolas Hussard et Marie Josèphe Henriette Torès, 5 juillet 1787
      contrat de mariage; Hussard, Michel-Nicolas; Tores, Marie-Josephe-Henriette
    - dépôt de notoriété après le décès de Monsieur le chevalier de Vionne, 11 juillet 1787
      notoriété; dépôt de pièces; Vionne (monsieur le chevalier de)
    - Notoriété après le décès de Monsieur Michel François Le Roy, 24 juillet 1787
      notoriété; Le Roy, Michel-François
    - Inventaire après décès de Madame veuve Roux, 24 juillet 1787
      inventaire après décès; Roux (madame veuve)
    - Notoriété après le décès de Antoine Jourdain, 24 juillet 1787
      notoriété; Jourdain, Antoine
    - Contrat de mariage entre Nicolas Robert Maridar et la demoiselle Le Brun, 6 août 1787
      contrat de mariage; Maridar, Nicolas-Marie; Le Brun (demoiselle)
    - Notoriété après le décès de Jean François Alexandre Rabaut Dubois Lamotte, 25 septembre 1787
      notoriété; Rabaut Dubois Lamotte, Alexandre
    - Contrat de mariage entre Barthélémy Dognat et dame veuve Cherouze, 26 septembre 1787
      contrat de mariage; Gognat, Barthélémy; Cherouze (veuve)
    - Contrat de mariage entre Pierre Noyer et Marie Elisabeth Huet veuve Raymond, 12 octobre 1787
      contrat de mariage; Noyer, Pierre; Huet, Marie-Elisabeth; Raymon (veuve)
    - Contrat de mariage entre Jean Nicolas Grégoire et Marguerite Grisot, 26 octobre 1787
      contrat de mariage; Gregoire, Jean-Nicolas; Grisot, Marguerite
    - Inventaire après décès de Marie Catherine Bourdeaux veuve de Jacques Clavier, 3 novembre 1787
      inventaire après décès; Bourdeaux, Marie-Catherine; Clavier, Jacques
    - Notoriété en rectification des noms de Emmanuel Etienne Le Clerc, 11 novembre 1787
      notoriété; Le Clerc, Emmanuel-Etienne
    - Dépôt de mortuaire de Claude Gobert, 22 novembre 1787
      acte d'état civil; dépôt de pièces; Gobert, Claude
    - Notoriété après l'absence de Elie Claude Grez, 9 décembre 1787
      notoriété; Grez, Elie-Claude
    - Notoriété en rectification des noms d'Alexandre Rabeau Dubois Delamotte, 2 janvier 1788
    - Dépôt de testament de Mademoiselle Marie Jeanne de Bêche, 8 janvier 1788
      testament; dépôt de pièces; Bêche, Marie-Jeanne de
    - Inventaire après décès de Marie Anne Le Tellier fille majeure, 10 janvier 1788
      inventaire après décès; Le Tellier, Marie-Anne-Geneviève
    - Notoriété et procuration constatant le nombre des héritiers de Louise Julie Roger veuve Langlois la procuration à Pierre Nicolas Darbel, 12 janvier 1788
      notoriété; Roger, Louise-Julie; Langlois (veuve); Darbel, Pierre-Nicolas
    - Dépôt des codicilles de Marie Anne Geneviève Le Tellier, 12 janvier 1788
      testament; dépôt de pièces; Le Tellier, Marie-Anne-Geneviève
    - Notoriété constatant le nombre des héritiers de Sébastien Geoffroy prêtre, 26 janvier 1788
      notoriété; Geoffroy, Sébastien; prêtre
    - Contrat de mariage entre Jean Baptiste Delaine et Marie Monique Rousseau, 29 janvier 1788
      contrat de mariage; Delaine, Jean-Baptiste; Rousseau, Marie-Monique
    - Testament de Jacques de Bon, 3 février 1788
      testament; Bon, Jacques de
    - Testament de Jean Sanguinede, 3 février 1788
      testament; Sanguinede, Jean
    - Inventaire après décès d'Antoinette Françoise Grison, 9 février 1788
      inventaire après décès; Grison, Antoinette-Françoise
    - Notoriété constatant le décès et le nombre des héritiers de Jean Jacques de Chaulieu, 12 février 1788
      notoriété; Chaulieu, Jean-Jacques de
    - Notoriété constatant le décès et le nombre des héritiers de Reine de Wendel veuve de Gabriel-François Saltrau de Veimerange, 22 février 1788
      notoriété; Wendel, Reine de; Saltrau de Veimerange, Gabriel-François
    - Testament de Marie Françoise Khreitzer, 23 février 1788
      testament; Khreitzel, Marie-Françoise
    - Contrat de mariage entre Louis Nicolas Hyacinthe Cherin et Antoinette Bonne Olympe Dacier, 5 mars 1788
      contrat de mariage; Cherin, Louis-Nicolas-Hyacinthe; Dacier, Antoinette-Bonne-Olympe
    - Testament de Françoise Merny, 7 mars 1788
      testament; Merny, Françoise
    - Notoriété constatant le décès et le nombre des héritiers de Bernard Semolié de Saint Martin et de Marie Anne Morel son épouse, 12 mars 1788
      notoriété; Semolie de Saint Martin, Bertrand; Morel Merie, Anne
    - Contrat de mariage entre Jean Louis Eulampe Le Cœur et Marie Anne Jourdain, 15 mars 1788
      contrat de mariage; Le Cœur, Jean-Louis-Eulampe; Jourdain, Marie-Anne
    - Inventaire après décès de Jacques de Bon, 22 mars 1788
      inventaire après décès; Bon, Jacques de
    - Contrat de mariage entre Joseph Meunier et Jeanne Catherine Bisson, 23 mars 1788
      contrat de mariage; Meunier, Joseph; Bisson, Jeanne-Catherine
    - Notoriété constatant les héritiers de Louis Chevalier, 2 avril 1788
      notoriété; Chevalier, Louis
    - Contrat de mariage entre Jean François Maigrot et Jeanne Denise Boisseau, 12 avril 1788
      contrat de mariage; Maigrot, Jean-François; Boisseau, Jeanne-Denise
    - Contrat de mariage entre le marquis de Villeneuve et Madame de Forbin Gardanne, 20 avril 1788
      contrat de mariage; Villeneuve (monsieur le marquis de); Forbin Gardanne (madame de)
    - Inventaire après décès de Marie Françoise Khreitzer, 24 avril 1788
      inventaire après décès; Khreitzel, Marie-Françoise
    - Notoriété après le décès de la dame veuve Le Sueur, 26 avril 1788
      notoriété; Le Sueur (dame veuve)
    - Inventaire après décès de Nicolas Marie Leclerc des Sept Chênes, 3 juin 1788
      inventaire après décès; Leclerc des Sept Chênes, Nicolas-Marie
    - Dépôt du testament du sieur Leclerc des Sept Chênes, 3 juin 1788
      testament; dépôt de pièces; Leclerc des Sept Chênes (sieur)
    - Contrat de mariage entre le sieur Voillot et la demoiselle Doré, 9 juin 1788
      contrat de mariage; Voillot Sieur); Dore (demoiselle)
    - Notoriété constatant le décès et le nombre des héritiers des demoiselles Gilles, 12 juin 1788
      notoriété; Gilles (demoiselles)
    - Contrat de mariage entre le sieur Cebert; la demoiselle Guiot, 25 juin 1788
      contrat de mariage; Cerbert (sieur); Guiot (demoiselle)
    - Inventaire après décès du sieur Sambart, 27 juin 1788
      inventaire après décès; Sambart (sieur)
    - Dépôt de procuration et de mariage entre le sieur Bellanger et la demoiselle Bernier sa femme à Monsieur Darbel, 28 juin 1788
      acte d'état civil; dépôt de pièces; Bellanger (sieur); Bernier (demoiselle); Darbel (monsieur)
    - Dépôt du mariage et du mortuaire du sieur François Merny, 3 juillet 1788
      acte d'état civil; dépôt de pièces; Merny, François
    - Notoriété constatant le décès et le nombre des héritiers de la dame Morel Dutertre, 15 juillet 1788
      notoriété; Morel Dutertre (dame)
    - Dépôt du mortuaire du seur Leclerc des Sept Chênes, 28 juillet 1788
      acte d'état civil; dépôt de pièces; Le Clerc des Sept Chênes (sieur)
    - Contrat de mariage entre le sieur Gallet et la demoiselle Daguillon, 2 août 1788
      contrat de mariage; Gallet (sieur); Daguillon (demoiselle)
    - Dépôt de testament de la marquise de la Force, 17 août 1788
      testament; dépôt de pièces; La Force (marquise de)
    - Contrat de mariage entre le sieur Guibourg et la demoiselle Matissas, 21 août 1788
      contrat de mariage; Guibourg (sieur); Matissas (demoiselle)
    - Contrat de mariage entre Monsieur Deshayes et la demoiselle Randon, 30 août 1788
      contrat de mariage; Deshayes (monsieur); Randon (demoiselle)
    - Compte d'exécution testamentaire concernant la succession de la demoiselle Le Tellier, 2 septembre 1788
      compte d'exécution testamentaire; Le Tellier (demoiselle)
    - Contrat de mariage entre le sieur Drigny et le demoiselle Elquin, 13 septembre 1788
      contrat de mariage; Drigny (sieur); Elquin (demoiselle)
    - Contrat de mariage entre le sieur Tirode et la demoiselle Lievois, 14 septembre 1788
      contrat de mariage; Tirode (sieur); Lievois (demoiselle)
    - Contrat de mariage entre le sieur Sachon et la demoselle Soirier, 29 septembre 1788
      contrat de mariage; Sachon (sieur); Soirier (demoiselle)
    - Contrat de mariage entre le sieur Liard et la demoiselle Cochon, 7 octobre 1788
      contrat de mariage; Liard (sieur); Cochon (demioselle)
    - Notoriété rectifiant les noms de Monsieur Le Clerc des Sept Chênes, 13 octobre 1788
      notoriété; Le Clerc des Sept Chênes (monsieur)
    - Dépôt du testament de Madame la marquise de la Force, 17 octobre 1788
      testament; dépôt de pièces; La Force (madame la marquise de)
    - Inventaire après décès de Madame la marquise de la Force, 18 octobre 1788
      inventaire après décès; La Force (madame la marquise de)
    - Inventaire après décès de Jacques François Bayvet, 18 novembre 1788
      inventaire après décès; Bayvet, Jacques-François
    - Inventaire après décès d'Anne Madelaine Genu, 22 novembre 1788
      inventaire après décès; Genu, Anne-Madelaine
    - Contrat de mariage entre le sieur Mellerio et la demoiselle Sernet, 24 novembre 1788
      contrat de mariage; Mellerio (sieur); Sernet (demoiselle)
    - Inventaire après décès de Charles Briquet, 1er décembre 1788
      inventaire après décès; Briquet, Charles
    - Dépôt de testament de Madame Fournier de la Chapelle de Montholon, 4 décembre 1788
      testament; dépôt de pièces; Fournier de la Chapelle de Montholon (madame)
    - Inventaire après décès de la demoiselle Mossin veuve Vata, 5 décembre 1788
      inventaire après décès; Moissin (mademoiselle); Vata (veuve)
    - Inventaire après décès de Madame Fournier de la Chapelle de Montholon, 13 décembre 1788
      inventaire après décès; Fournier de la Chapelle de Montholon (madame)
    - Notoriété constatant le décès et le nombre des héritiers de Monsieur Jean Charles Claude Chamon, 16 décembre 1788
      notoriété; Chamon, Jean-Charles-Claude
    - Notoriété constatant l'absence du sieur Charles Joseph Briquet, 29 décembre 1788
      notoriété; Briquet, Charles-Joseph
    - Contrat de mariage entre Monsieur Deberm et Madame de Hansy, 17 janvier 1789
      contrat de mariage; Deberm (monsieur); Hansy (madame de)
    - Contrat de mariage entre le sieur Touraine et la demoiselle Simon, 19 janvier 1789
      contrat de mariage; Touraine (sieur); Simon (Emoiselle)
    - Notoriété après le décès des sieur et demoiselle Serein de Jussy, 4 février 1789
      notoriété; Serin de Jussy (sieur); Serin de Jussy (demoiselle)
    - Contrat de mariage entre le sieur Pierre et la demoiselle Houet, 4 février 1789